最高法院民事裁定　　　　　　一○○年度台抗字第一○一一號
再 抗告 人　林啟澤即釋宏頂
訴訟代理人　黃文崇律師
上列再抗告人因與相對人何月娥即釋宏孝間聲請假處分事件，對
於中華民國一○○年十月五日台灣高等法院台中分院裁定（一○
○年度抗字第四二三號），提起再抗告，本院裁定如下：
    主  文
再抗告駁回。
再抗告訴訟費用由再抗告人負擔。
    理  由
按對於抗告法院所為抗告有無理由之裁定再為抗告，僅得以其適
用法規顯有錯誤為理由，此觀民事訴訟法第四百八十六條第四項
之規定自明。又所謂適用法規顯有錯誤，係指原法院就其取捨證
據所確定之事實適用法規顯有錯誤而言，不包括認定事實不當之
情形在內。復依同法第四百九十五條之一第二項準用同法第四百
六十九條之一規定，非以第四百六十九條所列之事由再為抗告者
，須經第三審法院之許可，而該許可，以從事法之續造、確保裁
判之一致性或其他所涉及之法律見解具有原則上重要性者為限。
本件相對人以其與再抗告人皆為台中市太平區佛恩寺（下稱佛恩
寺）之執事，再抗告人不具佛恩寺住持身分，竟自居住持，變更
佛恩寺之印信，圖詐領佛恩寺之銀行存款；其已依法提起確認再
抗告人與佛恩寺間委任關係不存在訴訟，倘任再抗告人持續自居
佛恩寺住持，不無再抗告人使用佛恩寺印章，盜領佛恩寺存款之
虞為由，向台灣台中地方法院（下稱台中地院）聲請定禁止再抗
告人使用佛恩寺寺名之印章及領取佛恩寺存於台灣中小企業銀行
太平分行及台中市太平郵局（下合稱系爭金融機構）存款之暫時
狀態假處分，經台中地院准為供擔保之定暫時狀態假處分後，再
抗告人不服，提起抗告。原法院以：按於爭執之法律關係，為防
止發生重大之損害或避免急迫之危險或有其他相類之情形而有必
要時，得聲請為定暫時狀態之處分。民事訴訟法第五百三十八條
第一項定有明文。又所謂爭執之法律關係，有定暫時狀態之必要
者，係指因避免重大之損害或因其他情事，有就爭執之法律關係
，定暫時狀態之必要而言，此必要之情事即為假處分之原因，應
由聲請假處分之人，提出相當證據以釋明之。查相對人主張再抗
告人並非佛恩寺住持，竟自居為住持，持偽造會議紀錄申請變更
其為新任住持，並持不實之寺廟變更登記表辦理變更系爭金融機
構佛恩寺帳戶之負責人名義及原存印鑑，意圖詐領佛恩寺之存款
等情，業據提出執事名冊、寺廟變更登記表、存摺及定存單、佛
恩寺函、佛恩寺組織章程及民事起訴狀等文件為證，又相對人對
再抗告人及佛恩寺提起之確認委任關係不存在事件由台中地院一
○○年度訴字第二○五五號受理中，核認已就定暫時狀態假處分
之請求及原因為釋明。相對人復陳明願供擔保以補釋明，應准相
對人供擔保後為定暫時狀態之假處分。因而維持台中地院之裁定
，裁定駁回再抗告人之抗告，經核於法並無違誤。再抗告意旨所
云：委任關係存否僅於再抗告人與佛恩寺間，相對人無從爭執並
聲請假處分等語，乃再抗告人於再抗告程序中始提出之新攻防，
且所陳上開理由，係屬原法院依其職權裁定認定相對人已釋明其
聲請定暫時狀態假處分原因事實當否之問題，要與適用法規是否
顯有錯誤無涉，且亦無所涉及之法律見解具有原則上重要性之情
事。依前揭說明，自不應許可，其再抗告難謂合法。
據上論結，本件再抗告為不合法。依民事訴訟法第四百九十五條
之一第二項、第四百八十一條、第四百四十四條第一項、第九十
五條、第七十八條，裁定如主文。
中    華    民    國  一○○  年   十二   月  二十二  日
                      最高法院民事第五庭
                          審判長法官  劉  福  聲  
                                法官  黃  義  豐  
                                法官  劉  靜  嫻  
                                法官  袁  靜  文  
                                法官  簡  清  忠  
本件正本證明與原本無異
                                      書  記  官  
中    華    民    國  一○一  年    一    月    四    日
                                                      m